---
title: "Parcial Final"
subtitle: Simulación Digital - Grupo H1
output: html_notebook
---

2170688- Brayan Rodolfo Barajas Ochoa


1. 

```{r}
# A continuación definimos la función de potencia del generador eólico
potenciaGenerador <- function(x)(0*x)*I(x<=4)+((25.124+(-39.0522*x)+(7.21*x^2))*1.5)*I(x>4&x<=14)+1500*I(x>14&x<=20)+(0*x)*I(x>=20)
```

Para calcular la variable aleatoria de velocidad del viento se hace lo siguiente: 

Sea x una variable aleatoria continua que sigue la función de distribución de probabilidad acumulativa:
$$F(x) = 1 - e^{−x^2/64}$$
 $$e^{−x^2/64}=1-F(x)$$
$$−x^2/64=ln(1-F(x))$$
$$x^2=-64*ln(1-F(x))$$
$$x=\left(-64*ln(1-F(x)\right)^{1/2}$$
Reemplazando F(x) por g∼U(0,1):
$$x=\left(-64*ln(g)\right)^{1/2}$$

La función de densidad para F(y) está dada por su derivada:
$$f(x)=\frac{xe^{-x^2/64}}{32}$$
```{r}
#Funcion que obtiene cierta cantidad de numeros de acuerdo a la distribucion dada
vel.viento <- function(num){
  u <- runif(num)
  result = (-64*log(u))^(1/2)
  return (result)
}
#Funcion de densidad para verificar
dens.vel <- function(num){
    result = num*exp(-num^2/64)/32
    return (result)
}
```

```{r}
library("MASS")
numeros<- vel.viento(10000) #Se generan los numeros de acuerdo a la funcion creada
truehist(numeros, nbins = 20, col = "cyan", xlab = "") #Se genera el histograma
curve(dens.vel(x), from = 0, add = TRUE) #Se compara con la curva de densidad
```

```{r}
#Funcion para calcular tiempos de fallo
t.averia <- function(n=1){
  t<-(-72)*log(runif(n))
                return(t)
}

#Realizacion de simulacion
simulacion <- function(n=5,Tmax=168){
  #Se inicializan variables
  t<-0
  r<-0
  act<-n
  tr<-Inf
  #Se crean los tiempos de las averias y se ordenan
  TA<-t.averia(n)
  TA<-sort(TA)
  pot_T<-0
  vientos<-vel.viento(Tmax)
  repeat{
    #Se selecciona el tiempo de la siguiente falla
    tf<-TA[1]
    dt<-min(tf,tr)-t
    print(1)
    if(dt<1){
      pot_T<-pot_T+act*potenciaGenerador(vientos[floor(t)]+1)*dt
    }
    else{
      for(inter in 0:floor(dt)-1){
        pot_T<-pot_T+act*potenciaGenerador(vientos[floor(t)+1+inter])
      }
      pot_T<-pot_T+act*potenciaGenerador(vientos[floor(t)+1+inter])*(dt-floor(dt))
    }
    print(pot_T)
    #Caso 1 - si tiempo de falla menor al de reparacion
    if(tf<tr){
      r<-r+1 #se incrementan reparaciones
      
      act<-act-1
      t<-tf #Se actualiza tiempo
      TA<-sort(c(TA[2:n],(t+t.averia()))) #Se actualizan los tiempos de falla
      
      if(r==1){
        tr<-t+8 #Si hay una reparacion, se actualiza tiempo de reparacion
      }
    }
    #Caso 2 - Si tiempo de reparacion menor a tiempo de falla
    if(tf>=tr){
      r<-r-1 #se elimina una reparacion
      act<-act+1
      t<-tr #Se actualiza el tiempo
      if(r>0){ #Si quedan reparaciones
        tr<-t+8 #Se actualiza tiempo de reparacion
      }
      else{
        tr<-Inf #Tiempo de reparacion infinito
      }
    }
    if(t>=Tmax){
      break
    }
      
  }
  #Se retorna pot. Total
  return(pot_T)
}




#Funcion para realizar los experimentos requeridos
experimentos<-function(nexp=100) {
  result<-vector(length=nexp)
  horas<-7*24
  for(i in 1:nexp){
    result[i]<-simulacion(n=5, Tmax=horas)
  }
  return(result)
}

#Calculo de Media y Varianza
calculoMediaVar<-function(vectorDatos) {
  #Calculamos la Media Muestral
  n <- length(vectorDatos)
  media<- sum(vectorDatos)/n
  #Calculamos la varianza muestral
  ss<-sum((vectorDatos-media)^2)/(n-1)
  # Retirnamos la media, la variazna y los datos con los que se realizaron los calculos
  return(list(m=media, s2=ss, datos=vectorDatos))
}

#Funcion para calcular intervalos
cantInteraInterv<-function(errMax=0.01, results=calculoMediaVarProp(experimentos()), interConf=0.95){
  m <- results$m
  s2<- results$s2
  obs<-results$datos
  alpha<-1-interConf
  alphaMed<- alpha/2
  z<-qnorm(1-alphaMed)
  k<- length(obs)
  while ((2*z*sqrt(s2)/sqrt(k))>errMax) { #verificamos los promedios tengan un error menor a errMax
    # Si el error maximo no es menor que errMax
    obs[k+1]<-experimentos(n=1) #Se ejecuta una simulacion mas y se guarda ###########
    # Se recalcula la media y la varianza
    mn<- m + ((obs[k+1]-m)/(k+1))
    s2 <- (1-(1/k))*s2 + (k+1)*(mn - m)^2
    m <- mn
    k<-k+1
    # El proceso se repite hasta que el error sea menor
  }
  #Retornamos el promedio de tiempo de espera de colapso,la cantidad de iteracciones con error menor a errMax y el intervalo
  intervalo<-z*sqrt(s2)/sqrt(k)
  return(list(m=m, iteraciones=length(obs), inter=intervalo))
}



```

Para poder realizar el calculo del intervalo de confianza se hace necesario obtener el error máximo permitido, para calcularlo debemos hacer uso de las tablas de nivel de confianza para $z_{\alpha/2}$.

Para el intervalo de confianza dado (95%) tenemos que nuestro $\alpha/2 = 0.025$ y nuestro $z_{\alpha/2}=1.959964$, ahora procedemos a calcular el margen de error o error máximo de la siguiente manera:

```{r}
#Calculo de los resultados
resultados<-calculoMediaVar(experimentos(5000))
sprintf("Cantidad promedio de energia generada en una semana: %f ", resultados$m)

#Primero tomamos el valor de desviación estandar dado en medianVanSer$s y lo dividimos en la raiz cuadrada de los datos entregados, luego se procede a multiplizar el z_alpha/2 por ese error estimado
errorEstimado<-sqrt(resultados$s)/sqrt(length(resultados$datos)) 
interv<-1.959964*errorEstimado
result<-cantInteraInterv(errMax = errMaximo, results = mediaVanSer, interConf = 0.95)
sprintf("Cantidad promedio de energia generada en una semana con un error %f y un intervalo de confianza de %d%% es de %d +- %f clientes",errMaximo,95, resultados$m, interv)

```



```{r}
simulacion()
```

