---
title: "Simulación Digital - H1"
output: html_notebook
---

2170688 - Brayan Rodolfo Barajas Ochoa  
217206 - Kevin Javier Lozano Galvis  
2161342 - Carlos Alberto Palencia Pombo  


1) Use el método de inversión para generar una variable aleatoria que tenga la siguiente función de distribución acumulativa:

$$F(x) = \frac{x^2 + x}{2},\ 0 \leq x \leq 1$$
Reemplazando $F(x)$ por $g \thicksim U(0,1)$ se obtiene:

$$g = \frac{x^2 + x}{2}$$
$$2g = x^2 + x$$
$$x^2 + x - 2g = 0$$
$$x = \frac{-1 \pm \sqrt{1 - 4(-2g)}}{2}$$
$$x = \frac{-1 \pm \sqrt{1 + 8g}}{2}$$
Como $0 \leq x \leq 1$, se selecciona la raíz positiva

$$x = \frac{-1 + \sqrt{1 + 8g}}{2}$$  

Además, para poder comprobar si se ha realizado correctamente es necesario conocer la función de densidad que en este caso es la derivada de la función acumulada

$$f(x) = x + \frac{1}{2},\ 0 \leq x \leq 1$$


```{r}
#Funcion que obtiene cierta cantidad de numeros de acuerdo al metodo de inversion de F(x)
var.p1 <- function(num) {
  #Se genera los numeros de acuerdo a una distribucion uniforme
  u <- runif(num)
  #Se calcula de acuerdo a la inversa
  x = (-1 + sqrt(1+8*u))/2
  return (x)
}

#Funcion de densidad para verificar 
dens.p1 <- function(num){
  f = num + 1/2
  return (f)
}

```

```{r}
library("MASS")
#Se generan los numeros aleatorios respecto a F(x)
numeros<- var.p1(10000)
#Se genera el histograma
truehist(numeros, nbins = 20, col = "cyan", xlab = "", xlim=c(0,1))
#Se genera la curva de densidad para comprobar
curve(dens.p1(x), from = 0, add = TRUE )

```

2) Utilice una función g(x) de su elección (diferente a la distribución uniforme)  para generar mediante el método del rechazo la siguiente función de densidad:

$$f(x) = xe^{-x}$$

```{r}

# Funcion de densidad f(x)
dens.p2 <- function(num){
  f = num*exp(-num)
  return (f)
}

#Grafica para observar el comportamiento de la funcion de densidad
curve(dens.p2(x), from = 0, to = 20,
  xlab = "", ylab = "", main = "")

```
Para poder realizar el cálculo de la constante $c$ de forma analítica se escoge la función exponencial con $\lambda = 0.5$.

$$g(x) = 0.5e^{-0.5x}$$


```{r}
#Se genera una secuencia de x
x <- seq(0, 20, length = 500)
#Se define la funcion de densidad exponencial h
h<- dexp(x, 0.5)
par(mfrow=c(1,2), mar = c(4,4,0.1,1))
#Se grafica f y h
plot(x, dens.p2(x), type="l", ylab = "f(x) and h(x)")
lines(x, h, col="blue", lty=2)
#se grafica f/h
plot(x, dens.p2(x)/h, type="l", ylab = "f(x) / h(x)")
```

Para calcular el valor de $c$ analíticamente se tiene que 

$$\frac{f(x)}{h(x)} = \frac{xe^{-x}}{0.5e^{-0.5x}} = 2xe^{-0.5x}$$

Para encontrar el valor de $c$ se debe derivar e igualar a cero

$$(2e^{-0.5x})(1-0.5x) = 0$$
$$x = 2$$

De tal forma que c es igual a 

$$c = 2(2)e^{-0.5(2)} \approx 1.471518$$

```{r}
#Se crea la funcion a optimizar
foo <- function(x) dens.p2(x)/dexp(x, 0.5)
#Se optimiza la funcion foo
opt <- optimize(foo, c(0, 20), maximum=TRUE)
a <- opt$objective
a
```

```{r}
x <- seq(0, 20, length = 500)
#Se crea la funcion f(x)/ch(x)
alpha <- function(x){
    dens.p2(x)/(1.471518*dexp(x, 0.5))
}
#Se crea la funcion que determina si se rechaza o se acepta un numero
rejectionNorm <- function(n) {
    x <- rexp(10000, 0.5) #Funcion generadora de numeros con dist exp
    u <- runif(10000)
    return(na.omit(ifelse(u <= alpha(x), x, NA))) 
}
x <- rejectionNorm(10000)
#Porcentaje de rechazos
rejects <- (10000-length(x))/10000
rejects
hist(x, ylim=c(0,0.4), breaks=20, prob=TRUE)
curve(dens.p2(x), lty = 1, lwd = 2, ylim=c(0,0.4), add = TRUE)
```

3) Una serie de buses llega a un evento deportivo de acuerdo a un proceso de Poisson con tasa media de 5 por hora. Cada bus tiene igual probabilidad de tener 20, 21, ... 40 aficionados. El número de aficionados en diferentes buses es independiente. Escriba un algoritmo que simule la llegada de aficionados en el tiempo t=1.

```{r}

procpois.H<-function(T,lambda)
{
P<-vector() #El vector P almacena la cantidad de pasajeros que llega en cada bus
S<-vector() #El vector S almacena el tiempo de llegada de cada bus
t<-0;I<-0   #Se inicializa la variable tiempo y el contador de buses
    repeat 
    {
    u1<-runif(1); t<-t-(1/lambda)*log(u1) #Se genera un tiempo t de acuerdo a una                                               distribucion exponencial
      if (t>T){ #Si el tiempo supera el tiempo maximo se rompe el ciclo
        break } 
      else { 
        I<-I+1 #Se aumenta el contador de buses
        S[I]<-t #Se guarda el tiempo en el vector correspondiente 
        P[I]<-floor(runif(1, min=20, max=41)) #Se guarda la cantidad de pasajeros del                                                bus
        }
    }
result<- list("S" = S, "P" = P) #Se retornaron los dos vectores
return(result)
}

n_bus<-c() #Vector de cantidad de buses para cada experimento
n_pass<-c()#Vector de cantidad de pasajeros para cada experimento
for(i in 1:50){ #Se realizan 50 experimentos
  proceso <- procpois.H(1,5) #Se ejecuta un experimento
  n_bus[i]<-length(proceso$S) #Se guarda la cantidad de buses del experimento
  n_pass[i]<-sum(proceso$P) #Se guarda la cantidad de pasajeros del experimento
}

hist(n_bus, breaks=12) #Histograma para cantidad de buses
hist(n_pass, breaks= 8) #Histograma para cantidad de pasajeros

```

4) Escriba un programa que genere un proceso de Poisson no homogéneo con función de intensidad

$$\lambda(t)= 3 + \frac{4}{t+1}$$
Describa y justifique la solución. Verifique que el programa aproxima adecuadamente el proceso Poisson no homogéneo.

Antes de realizar el proceso no homogéneo es necesario conocer el comportamiento de la función $\lambda(t)$ para determinar un $\lambda$ máximo  

```{r}
lambda.p4 <- function(x) (3 + 4/(x+1)) #Se pasa la función
curve(lambda.p4(x),xlim=c(0,20),ylab="lambda(x)",col="red")
```

En este caso, para esta función el $\lambda$ máximo correspondería a 7, con esto ya es posible realizar la función del proceso poisson no homogéneo que se desarrolla a continuación

```{r}
poisson<-function(lambda, Tmax) {  
  #Se inicializan las variables
  S<-vector() 
  u1<-vector()
  u2<-vector()
  t<-0;I<-0
  #Se calcula el valor de lambda maximo en la variable max
max=optimize(lambda,c(0,Tmax),maximum=TRUE)$objective
      for (i in 1:1000) {
                            #se calcula el tiempo t con una distribucion exponencial
                             u1[i]<-runif(1);   t<-t-((1/max)*log(u1[i]))
                             #Si t es mayor al tiempo maximo se rompe el ciclo
                            if (t>Tmax) {print(i);break}
                            if (t<=Tmax) u2[i]<-runif(1)
                            #Si el numero aleatorio u2 es menor a la restriccion se                              guarda el tiempo t considerado como un exito
                            if(u2[i]<=(lambda(t)/max)) {I<-I+1;S[I]<-t}}
    print("S")
    print(S)
    print("tasa de aceptación")
    print(length(S)/i)
    print("número medio de realizaciones")
    print(i/length(S))
    hist(S, breaks=20)
    curve(lambda(x),xlim=c(0,20),ylab="lambda(x)",col="red",add=TRUE)
  }

poisson(lambda.p4, 20) 
```

Además, es posible realizar esta implementación considerando k intervalos de tiempo, lo cual mejoraría el nivel de aceptación, esta implementación se realiza a continuación
```{r}
#Esta funcion hace el calculo con k intervalos como parametro para la funcion
#lambda(s)
poisson<-function(Tmax,k,lambda) {
  #Se crea la secuencia de intervalos
  tj=seq(0,Tmax,by=Tmax/(k+1))
  li<-vector()
  #Se calcula lambda maximo para cada intervalo
  for (i in 1:(k+1)){
    li[i]=optimize(lambda,c(tj[i],tj[i+1]),maximum=TRUE)$objective
  }
  #Se ajusta tj para que solo tenga los valores maximos de cada intervalo 
  tj=seq(0,Tmax,by=Tmax/(k+1))[2:(k+2)]
  #Se inicializan variables
  S<-vector();t<-0;J<-1;I<-0;flag=1;a<-1
      for (i in 1:1000) {   
                            #Se realiza po primera vez el calculo de x como
                            #variable exponencial
                            if(flag==1){u1<-runif(1);   X<-((-1/li[J])*log(u1))}
                            while(t+X<=tj[J]){
                              t=t+X; u2<-runif(1)
                              if(u2<=(lambda(t)/li[J])) {I<-I+1;S[I]<-t}
                              #Recalculo de la variable exponencial
                              u1<-runif(1);   X<-((-1/li[J])*log(u1));a<-a+1
                            }
                            
                              #Si se llega al ultimo intervalo, se sale
                              if(J==k+1){break}
                              #Se pasa al siguiente intervalo
                              X=(X-tj[J]+t)*li[J]/li[J+1];t=tj[J];J=J+1
                              flag=0
                            
      }
    print("S")
    print(S)
    print("tasa de aceptación")
    print(length(S)/a)
    print("número medio de realizaciones")
    print(a/length(S))
    hist(S, breaks=20)
    curve(lambda(x),xlim=c(0,20),ylab="lambda(x)",col="red",add=TRUE)
  }

poisson(20,20,lambda.p4)
```

