---
title: "Simulación Digital - H1"
output: html_notebook
---

2170688 - Brayan Rodolfo Barajas Ochoa  
217206 - Kevin Javier Lozano Galvis  
2161342 - Carlos Alberto Palencia Pombo  

1) Una serie de buses llega a un evento deportivo de acuerdo a un proceso de Poisson con tasa media de 5 por hora. Cada bus tiene igual probabilidad de tener 20, 21, ... 40 aficionados. El número de aficionados en diferentes buses es independiente. Escriba un algoritmo que simule la llegada de aficionados en el tiempo t=1.

```{r}

procpois.H<-function(T,lambda)
{
P<-vector() #El vector P almacena la cantidad de pasajeros que llega en cada bus
S<-vector() #El vector S almacena el tiempo de llegada de cada bus
t<-0;I<-0   #Se inicializa la variable tiempo y el contador de buses
    repeat 
    {
    u1<-runif(1); t<-t-(1/lambda)*log(u1) #Se genera un tiempo t de acuerdo a una                                               distribucion exponencial
      if (t>T){ #Si el tiempo supera el tiempo maximo se rompe el ciclo
        break } 
      else { 
        I<-I+1 #Se aumenta el contador de buses
        S[I]<-t #Se guarda el tiempo en el vector correspondiente 
        P[I]<-floor(runif(1, min=10, max=31)) #Se guarda la cantidad de pasajeros del                                                bus
        }
    }
result<- list("S" = S, "P" = P) #Se retornaron los dos vectores
return(result)
}

S<-function(exp){
  m<-mean(exp)
  k<-length(exp)
  sum<-0
  for (i in exp){
    sum<-sum+(i-m)^2
  }
  s<-(1/(k-1))*sum
  return(s)
}

n_pass<-c()#Vector de cantidad de pasajeros para cada experimento
for(i in 1:100){ #Se realizan 50 experimentos
  proceso <- procpois.H(1,7) #Se ejecuta un experimento
  n_pass[i]<-sum(proceso$P) #Se guarda la cantidad de pasajeros del experimento
}

Spass100<-S(n_pass)
d<-5
if((sqrt(Spass100)/sqrt(length(n_pass)))<d){
  print("Aficionados promedio con d máximo de 5: ")
  print(mean(n_pass))
} else {
  mpass<-mean(n_pass)
  spass<-S(n_pass)
  k<-length(n_pass)
  repeat{
    proceso <- procpois.H(1,7) #Se ejecuta un experimento
    n_pass[k+1]<-sum(proceso$P) #Se guarda la cantidad de pasajeros del experimento
    mpassn<-mpass+((n_pass[k+1]-mpass)/(k+1))
    spass<-(1-1/k)*spass+(k+1)*(mpassn-mpass)^2
    mpass<-mpassn
    k<-k+1
    if((sqrt(spass)/sqrt(k))<d){
      print("Aficionados promedio con d máximo de 5: ")
      print(mpass)
      break
  }
  }
}  
print("Iteraciones:")
print(length(n_pass))

```

```{r}
n_pass<-c()#Vector de cantidad de pasajeros para cada experimento
prob<-c()
for(i in 1:100){ #Se realizan 50 experimentos
  proceso <- procpois.H(1,7) #Se ejecuta un experimento
  n_pass[i]<-sum(proceso$P) #Se guarda la cantidad de pasajeros del experimento
  if(n_pass[i]>200){ prob[i]<-1 } else{ prob[i]<-0 }
  
}
var.prob<-function(exp){
  m=mean(exp)
  var=m*(1-m)
  return(var)
}
Sprob100<-var.prob(prob)
d<-0.05
if((sqrt(Sprob100)/sqrt(length(prob)))<d){
  print("Probabilidad de más de 200 pasajeros con d máximo de 0.05: ")
  print(mean(prob))
} else {
  mprob<-mean(prob)
  sprob<-var.prob(prob)
  k<-length(prob)
  repeat{
    proceso <- procpois.H(1,7) #Se ejecuta un experimento
    n_pass[k+1]<-sum(proceso$P) #Se guarda la cantidad de pasajeros del experimento
    if(n_pass[k+1]>200){ prob[k+1]<-1 } else{ prob[k+1]<-0 }
    mprobn<-mprob+((prob[k+1]-mprob)/(k+1))
    sprob<-mprobn*(1-mprobn)
    mprob<-mprob
    k<-k+1
    if((sqrt(sprob)/sqrt(k))<d){
      print("Probabilidad de más de 200 pasajeros con d máximo de 0.05: ")
      print(mprob)
      break
  }
  }
}  
print("Iteraciones:")
print(length(prob))
```

**Con intervalos de confianza:**

```{r}

procpois.H<-function(T,lambda)
{
P<-vector() #El vector P almacena la cantidad de pasajeros que llega en cada bus
S<-vector() #El vector S almacena el tiempo de llegada de cada bus
t<-0;I<-0   #Se inicializa la variable tiempo y el contador de buses
    repeat 
    {
    u1<-runif(1); t<-t-(1/lambda)*log(u1) #Se genera un tiempo t de acuerdo a una                                               distribucion exponencial
      if (t>T){ #Si el tiempo supera el tiempo maximo se rompe el ciclo
        break } 
      else { 
        I<-I+1 #Se aumenta el contador de buses
        S[I]<-t #Se guarda el tiempo en el vector correspondiente 
        P[I]<-floor(runif(1, min=10, max=31)) #Se guarda la cantidad de pasajeros del                                                bus
        }
    }
result<- list("S" = S, "P" = P) #Se retornaron los dos vectores
return(result)
}

S<-function(exp){
  m<-mean(exp)
  k<-length(exp)
  sum<-0
  for (i in exp){
    sum<-sum+(i-m)^2
  }
  s<-(1/(k-1))*sum
  return(s)
}

n_pass<-c()#Vector de cantidad de pasajeros para cada experimento
for(i in 1:100){ #Se realizan 50 experimentos
  proceso <- procpois.H(1,7) #Se ejecuta un experimento
  n_pass[i]<-sum(proceso$P) #Se guarda la cantidad de pasajeros del experimento
}

Spass100<-S(n_pass)
d<-5
ic<-95
alpha<-(100-ic)/100
alphamed<-alpha/2
z<-qnorm(1-alphamed)
if((2*z*sqrt(Spass100)/sqrt(length(n_pass)))<d){
  print("Aficionados promedio con d máximo de 5 e intervalo de confianza del 95%: ")
  interv<-z*sqrt(Spass100)/sqrt(length(n_pass))
  print(paste0(mean(n_pass),"+-",interv))
} else {
  mpass<-mean(n_pass)
  spass<-S(n_pass)
  k<-length(n_pass)
  repeat{
    proceso <- procpois.H(1,7) #Se ejecuta un experimento
    n_pass[k+1]<-sum(proceso$P) #Se guarda la cantidad de pasajeros del experimento
    mpassn<-mpass+((n_pass[k+1]-mpass)/(k+1))
    spass<-(1-1/k)*spass+(k+1)*(mpassn-mpass)^2
    mpass<-mpassn
    k<-k+1
    if((2*z*sqrt(spass)/sqrt(k))<d){
      print("Aficionados promedio con d máximo de 5 e intervalo de confianza del 95%: ")
      interv<-z*sqrt(Spass100)/sqrt(length(n_pass))
      print(paste0(mpass,"+-",interv))
      break
  }
  }
}  
print("Iteraciones:")
print(length(n_pass))

```

```{r}
n_pass<-c()#Vector de cantidad de pasajeros para cada experimento
prob<-c()
for(i in 1:100){ #Se realizan 50 experimentos
  proceso <- procpois.H(1,7) #Se ejecuta un experimento
  n_pass[i]<-sum(proceso$P) #Se guarda la cantidad de pasajeros del experimento
  if(n_pass[i]>200){ prob[i]<-1 } else{ prob[i]<-0 }
  
}
var.prob<-function(exp){
  m=mean(exp)
  var=m*(1-m)
  return(var)
}
Sprob100<-var.prob(prob)
d<-0.05
ic<-99
alpha<-(100-ic)/100
alphamed<-alpha/2
z<-qnorm(1-alphamed)
if((2*z*sqrt(Sprob100)/sqrt(length(prob)))<d){
  print("Probabilidad de más de 200 pasajeros con d máximo de 0.05 e intervalo de confianza del 95%: : ")
  interv<-z*sqrt(Spass100)/sqrt(length(n_pass))
  print(paste0(mean(prob),"+-",interv))
} else {
  mprob<-mean(prob)
  sprob<-var.prob(prob)
  k<-length(prob)
  repeat{
    proceso <- procpois.H(1,7) #Se ejecuta un experimento
    n_pass[k+1]<-sum(proceso$P) #Se guarda la cantidad de pasajeros del experimento
    if(n_pass[k+1]>200){ prob[k+1]<-1 } else{ prob[k+1]<-0 }
    mprobn<-mprob+((prob[k+1]-mprob)/(k+1))
    sprob<-mprobn*(1-mprobn)
    mprob<-mprob
    k<-k+1
    if((2*z*sqrt(sprob)/sqrt(k))<d){
      print("Probabilidad de más de 200 pasajeros con d máximo de 0.05 e intervalo de confianza del 95%: : ")
      interv<-z*sqrt(sprob)/sqrt(length(n_pass))
      print(paste0(mprob,"+-",interv))
      break
  }
  }
}  
print("Iteraciones:")
print(length(prob))
```
