---
title: "Taller transformada inversa"
subtitle: Simulación Digital - Grupo H1
output:
  html_document:
    df_print: paged
  pdf_document: default
  html_notebook: default
---

2170688 - Brayan Rodolfo Barajas Ochoa
217206 - Kevin Javier Lozano Galvis
2161342 - Carlos Alberto Palencia Pombo

#Solución

1) Distribución polinomial:

$$ F(x) = x^n \ para \ n > 0 \ y \ 0 \leq x \leq 1 $$
$$ x = 	\sqrt[n]{F(x)} \ para \ n>0 \ y \ 0 \leq x \leq 1$$
Reemplazando $F(x)$ por $g \thicksim U(0,1)$ se obtiene:
$$ x = 	\sqrt[n]{g} $$



```{r}
#Funcion que obtiene cierta cantidad de numeros de acuerdo a la distribucion polinomial
var.polinomial <- function(num,n){
  u <- runif(num)
  if (n>0)
    result = u^(1/n)
    return (result)
}
#Funcion de densidad para verificar
dens.polinomial <- function(num,n){
    result = n*(num^(n-1))
    return (result)
}
```

```{r}
library("MASS")
numeros<- var.polinomial(10000,3)
truehist(numeros, nbins = 20, col = "cyan", xlab = "", xlim=c(0,1))
curve(dens.polinomial(x, 3), from = 0, add = TRUE)
```

2) Distribución Weibull con parámetro $β=2$

$$F(x) = 1-e^{-x^2}$$
Reemplazamos $F(x)$ por $g \thicksim U(0,1)$
$$g = 1-e^{-x^2}$$
despejamos:
$$1-g = e^{-x^2}$$
$$ln(1-g) = ln(e^{-x^2})$$
$$ln(1-g) = -x^2$$
$$-ln(g) = x^2$$
$$x = \pm \sqrt{-ln(g)}$$
Escogemos la raiz positiva
$$x = \sqrt{-ln(g)}$$
```{r}
library("MASS")
genumWeibull<- function(n){
  u <- runif(n);
  x <- sqrt(-log(u))
  return(x)
}
```

```{r}
numeros<- genumWeibull(10000)
truehist(numeros, nbins = 50, col = "cyan", xlab = "", xlim=c(0,3))
curve(dweibull(x,2 ), from = 0, add = TRUE)
```

3) Distribución de Cauchy.

$$ F(x)= \frac{arctan(x)}{\pi}+\frac{1}{2} $$
$$\left(F(x)-\frac{1}{2}\right)\pi= arctan(x)$$
$$tan\left(\left(F(x)-\frac{1}{2}\right)\pi\right)= tan\left(arctan(x)\right)$$
$$x=tan\left(\left(F(x)-\frac{1}{2}\right)\pi\right)$$
$$x=tan\left(\left(F(x)-\frac{1}{2}\right)\pi\right)$$
Partiendo de un proceso de generacion de numeros aleatorios uniformes:
$$g \thicksim U(0,1)$$
Se obtiene
$$x=tan\left(\left(g-\frac{1}{2}\right)\pi\right)$$

```{r}
var.Cauchy<-function(n){
  u<-runif(n)
  x=tan((u-(1/2))*pi)
  return(x)
}
```

```{r}
library("MASS")
p3<-var.Cauchy(10000)
truehist(p3, nbins = 10000, col = "cyan", xlab = "", xlim=c(-10,10), ylim=c(0,0.35))
curve(dcauchy(x), from = -10, to=10, add = TRUE)
```