---
title: "Bono Modelos de colas dos servidores"
subtitle: Simulación Digital - Grupo H1
output:
  html_document:
    df_print: paged
  pdf_document: default
  html_notebook: default
---

2170688 - Brayan Rodolfo Barajas Ochoa
217206 - Kevin Javier Lozano Galvis
2161342 - Carlos Alberto Palencia Pombo
Grupo 3

Grupo impar:

Realice la implementación en un R notebook del (a) modelo de cola con dos servidores en serie

Piensen en un sistema de la vida real en el cuál podría utilizar el modelo de colas que implementó. Basado en el sistema, seleccione las distribuciones de probabilidad para la llegada de entidades (clientes) y la distribución del tiempo de servicio de cada servidor para su implementación. Indique claramente cuál es el sistema que en el que usted se basó para seleccionar las distribuciones y cuales son esas distribuciones en el notebook desarrollado.

#Solución

En un cine, las personas deben pasar por el cajero en donde compran sus boletos y las comidas que desean, el tiempo de atención del cajero está dado a partir de una distribución triangular desde 0 a 5 y con media de 4 minutos, debido a que las políticas de la empresa establecen que el tiempo máximo que se debe tardar la atención de cada cliente es 5 minutos.
Luego de esto, el cliente pasa a la zona de entrega de comida, en la cual el tiempo de atención está dado por una distribución normal con media de 3 minutos y desviación de 2 minutos.
Además, la afluencia de clientes en el cine está determinada por un proceso de Poisson no homogéneo con lambda como se describe a continuación:

```{r}
lambda<-function(x)(20)*I(x<=10)+(10+20*x)*I(x>10&x<=14)+(290+30*(x-14))*I(x>=14&x<=18)+(410)*I(x>18&x<=24)
curve(lambda(x),xlim=c(0,24),ylab="lambda(x)",col="red")
```


```{r}
S<-vector()
u1<-vector()
u2<-vector()
procpois<-function(Tmax) {
  t<-0;I<-0  
      for (i in 1:10000) {
                             u1[i]<-runif(1);   t<-t-((1/410)*log(u1[i]))
                            if (t>Tmax) {print(i);break}
                            if (t<=Tmax) u2[i]<-runif(1)
                            if(u2[i]<=(lambda(t)/410)) {I<-I+1;S[I]<-t}}
    return(S)
  }

LL=procpois(24)
LL[length(LL)+1]<-Inf
```

```{r}
library(EnvStats)
tserv1<-function() {
                t<-rtri(1, min = 0, max = 5/60, mode = 4/60)
                return(t)
}
tserv2<-function() {
                t<-rnorm(1, 4/60, 2/60)
                return(t)
}
```

```{r}

unserv<-function(LL)  
{   #Bucle principal de la aplicación
    t<-0
    N1<-0           # clientes en s1
    N2<-0           # clientes en s2
    t<-0            # variable tiempo
    NLL<-0              # contador de llegadas
    NS<-0           # contador de salidas
    Y1<-vector()     # tiempos de atención en s1
    Y2<-vector()     # tiempos de atención en s2
    Sal<-vector()       # output instantes de salida
    c1<-vector()     # clientes en s1
    c2<-vector()     # clientes s2
    L1<-vector()    #Tiempos de s1
    L2<-vector()    #Tiempos de s2
    #Lista de sucesos
    tLL<-LL[1]      # instante de llegada del cliente 1
    tS<-Inf     # instante salida cliente
    t1<-Inf     # tiempo de atención s1
    t2<-Inf     # tiempo de atención s2
    tm<-vector()    # tiempo cliente en el sistema
    i<-1
    j<-1
    k<-1
while(i<=1000)
    {

# Caso 1

    if ((tLL<=t1) & (tLL<=t2))
        {
        t<-tLL          # t al instante de llegada 
        NLL<-NLL+1      # contador número de llegadas
        N1<-N1+1
        i<-i+1
        L1[NLL]=t
        tLL<-LL[i]      # leemos las llegadas
         c1[length(c1)+1]<-N1  # recogemos el número de clientes en el sistema
        if (N1==1)       # en el caso de que exista un único cliente en el sistema
            {       
            Y1[j]<-tserv1()   # tiempos de atención
            t1 <- t+Y1[j]        # asignamos un tiempo de atención al único cliente
            j<-j+1  
                }
    }
      
      

# Caso 2

    if ((tLL>t1) & (t1<=t2))
        {
        t<-t1          # t al instante de t1 
        N1<-N1-1
        N2<-N2+1
        i<-i+1
        L2[NLL-N1]=t
        c1[length(c1)+1]<-N1  # recogemos el número de clientes en el sistema
        c2[length(c2)+1]<-N2  # recogemos el número de clientes en el sistema
        if(N1==0){
          t1<-Inf
        }
        else{
          Y1[j]<-tserv1()   # tiempos de atención
          t1 <- t+Y1[j]        # asignamos un tiempo de atención al único cliente
          j<-j+1
        }
        if (N2==1)       # en el caso de que exista un único cliente en el sistema
            {       
            Y2[k]<-tserv2()   # tiempos de atención
            t2 <- t+Y2[k]        # asignamos un tiempo de atención al único cliente
            k<-k+1  
                }
        }

      
# Caso 3

    if((t2<t1) & (t2<tLL))
        {   
        t<-t2
        NS<-NS + 1
        N2<-N2-1
        c2[length(c2)+1]<-N2
        Sal[NS]<-t
        tm[NS]<-Sal[NS]-LL[NS]  # tiempo en el sistema 
        if (N2 == 0) # si no quedan clientes y quedan clientes por llegar
                {       
                t2<-Inf 
                }
      
        if (N2 >0) # si hay clientes generar tiempo de sevicio
                {       
                Y2[k]<-tserv2()   # tiempos de atención
            t2 <- t+Y2[k]        # asignamos un tiempo de atención al único cliente
            k<-k+1  
                }
            }

# después de la hora de cierre

    }
    resultados<-list("tiempos en el sistema",tm,"clientes en servidor 1",c1,"clientes en servidor 2",c2,
                "tiempo medio cliente en el sistema",
                mean(tm,na.rm=TRUE),
                "número medio clientes en servidor 1",mean(c1),
                "número medio clientes en servidor 2",mean(c2),"tiempos atención en s1",Y1,"tiempos atención en s2",Y2)
    return(resultados)
}
```


```{r}
out = unserv(LL)
plot(unserv(LL)[[6]],type="l", ylab="Numero de clientes en s2", xlab="Eventos")
```


