---
title: "Taller transformada inversa"
subtitle: Simulación Digital - Grupo H1
output:
  html_document:
    df_print: paged
  pdf_document: default
  html_notebook: default
---

2170688 - Brayan Rodolfo Barajas Ochoa
217206 - Kevin Javier Lozano Galvis
2161342 - Carlos Alberto Palencia Pombo

#Solución

1) Para esta distribución beta con parametros $α=2$ y $β=2$, tenemos que la función de densidad de probabilidad es:

$$ f(x) = 20x(1-x)^3 \; 0<x<1$$
```{r} 
curve(dbeta(x, shape1 = 2, shape2 = 4), from = 0, to = 1,
  xlab = "", ylab = "", main = "")
```

```{r}
foo <- function(x) dbeta(x, shape1 = 2, shape2 = 4)/1
opt <- optimize(foo, c(0, 1), maximum=TRUE)
a <- opt$objective
a
```
```{r}
x <- seq(0, 1, length = 200)
db <- dbeta(x, shape1 = 2, shape2 = 4)
alpha <- function(x){
    dbeta(x, shape1 = 2, shape2 = 4)/2.109375
}
rejectionNorm <- function(n) {
    x <- runif(10000,0,1) #Funcion generadora de numeros. Distrib Cauchy...
    u <- runif(10000)
    return(na.omit(ifelse(u <= alpha(x), x, NA)))
}
x <- rejectionNorm(10000)
rejects <- (10000-length(x))/10000
rejects
hist(x, prob=TRUE)
curve(dbeta(x, shape1 = 2, shape2 = 4), lty = 1, lwd = 2, add = TRUE)
```
2) Utilice el método del rechazo para generar una función gamma con parámetros $(\frac{3}{2},1)$, tenemos que la función de densidad de probabilidad es:

$$ f(x) = \frac{2}{\sqrt{\pi}}x^{1/2}e^{-x} $$

```{r} 
curve(dgamma(x, shape = 3/2), from = 0, to = 10,
  xlab = "", ylab = "", main = "")
```

La media de la función gamma es $\frac{3}{2}$, por lo que se puede utilizar una función exponencial con igual media

```{r}
de <- dexp(x,2/3)
curve(dgamma(x, shape = 3/2), from = 0, to = 10,
  xlab = "", ylab = "", main = "")
lines(x, de, col="blue", lty=2)
```


```{r}
foo <- function(x) dgamma(x, shape = 3/2)/dexp(x,2/3)
opt <- optimize(foo, c(0, 10), maximum=TRUE)
a <- opt$objective
a
```

```{r}
x <- seq(0, 5, length = 200)
dg <- dgamma(x, shape = 2/3)
alpha <- function(x){
    dgamma(x, shape = 3/2)/(1.257317*dexp(x,2/3))
}
rejectionNorm <- function(n) {
    x <- rexp(10000, 2/3) #Funcion generadora de numeros. Distrib Cauchy...
    u <- runif(10000)
    return(na.omit(ifelse(u <= alpha(x), x, NA)))
}
x <- rejectionNorm(10000)
rejects <- (10000-length(x))/10000
rejects
hist(x,  prob=TRUE)
curve(dgamma(x, shape = 3/2), lty = 1, lwd = 2, add = TRUE)
```


