---
title: "Proyecto Final Simulación Digital"
output: html_notebook
---

2172016 - Kevin Javier Lozano Galvis
2170688 - Brayan Rodolfo Barajas Ochoa
2161342 - Carlos Alberto Palencia Pombo


# Primer Modelo:

```{r}
#Ids de cuerpos que se obtienen del dataset
nasaids <- c(1, 2, 3, 4,5,6,7,8)
data<-read.csv("planets1.csv") #Se lee el csv con la informacion
#Se cambian los nombres de las columnas para acceder más fácilmente
colnames(data)<-c("info","date","id","name","size","x","y","z","vx","vy","vz") 
date <- as.Date(data[1,"date"]) #Se obtiene la fecha de partida
data[nrow(data) + 1,]=list("","",0,"Sun",28,0,0,0,0,0,0) #Se agrega el sol al dataset
#print(tail(data))

#Funcion que actualiza la posición y velocidad al calcular la nueva aceleracion
actualizar<-function(r1,v1,dt=1){
  r1<-r1+v1*dt
  acc = -2.959e-4 * r1 / sum(r1^2)^(3./2)  #in AU/day^2
  v1<-v1+acc*dt
  new<-list(r1,v1)
  return(new)
}
#Array para guardar los datos con los cuales se calculara el error trimestralmente
test<-array(dim=c(8,12,6))
#Duracion de la simulacion en dias
sim_duration <- 3 * 365
#Array que guarda todos los datos de la simulacion para poder graficar respecto al tiempo
data_sim<-array(1,dim = c(length(nasaids),sim_duration,6))
f<-0
#Calcular el tiempode ejecucion
ptm <- proc.time()
#Ciclo para aumentar la fecha
for(t in 1:sim_duration){
  c<-0
  #Se aumenta la fecha
  date<-date+1
  #Se recorre para cada planeta
  for(i in 1:(nrow(data)-1)){
    #Se actualiza la informacion de cada planeta
    new<-actualizar(as.vector(t(data[i,6:8])),as.vector(t(data[i,9:11])))
    data[i,6:8]<-new[[1]]
    data_sim[i,t,1:3]<-new[[1]]
    data[i,9:11]<-new[[2]]
    data_sim[i,t,4:6]<-new[[2]]
    month <- as.numeric(format(date,'%m'))
    day <- as.numeric(format(date,'%d'))
    #Si la fecha corresponde al periodo trimestral, se guarda en el array correspondiente
    if(month %% 3==0 && day==1){
      if(c==0){f=f+1;c=1}
      #print(data[i,6:11])
      test[i,f,]=c(data[i,6],data[i,7],data[i,8],data[i,9],data[i,10],data[i,11])
    }
  }
}
#Tiempo de ejecucion
proc.time()-ptm
```

## Cálculo de los errores para el primer modelo

```{r}
dates=c("2018-03-01","2018-06-01","2018-09-01","2018-12-01","2019-03-01","2019-06-01","2019-09-01","2019-12-01","2020-03-01","2020-06-01","2020-09-01","2020-12-01")
nasaids <- c(1, 2, 3, 4,5,6,7,8)
#Se crea el array donde se guardaran los errores
RMSE_system<-array(1,dim=c(length(dates),(length(nasaids)*2+2)))
#Se recorren las fechas seleccionadas
for(i in 1:length(dates)){
  #Se cargan los datos correspondientes a cada fecha
  url<-paste("planets-",dates[i],".csv", sep="")
  planetst<-read.csv(url)
  colnames(planetst)<-c("info","date","id","name","size","x","y","z","vx","vy","vz")
  for(j in 1:length(nasaids)){
    planet=planetst[j,]
    #Se calcula el RMSE para la posicion
    er_x= (planet["x"]-test[j,i,1])^2
    er_y= (planet["y"]-test[j,i,2])^2
    er_z= (planet["z"]-test[j,i,3])^2
    RMSE_system[i,2*j-1] <- as.numeric(sqrt((er_x+er_y+er_z)/3))
    #Se calcula el RMSE para la velocidad
    er_vx= (planet["vx"]-test[j,i,4])^2
    er_vy= (planet["vy"]-test[j,i,5])^2
    er_vz= (planet["vz"]-test[j,i,6])^2
    RMSE_system[i,(2*j)] <- as.numeric(sqrt((er_vx+er_vy+er_vz)/3))
    
  }
  #Se obtiene el promedio del RMSE para la posicion y velocidad
  RMSE_system[i,17]=sum(RMSE_system[i,seq(1,15,2)])/length(RMSE_system[i,seq(1,15,2)])
  RMSE_system[i,18]=sum(RMSE_system[i,seq(2,16,2)])/length(RMSE_system[i,seq(2,16,2)])
}

```


```{r}
print(RMSE_system)
```
```{r}
#Se convierten los errores en dataframe para graficar mas facilmente
RMSE_system = data.frame(dates,RMSE_system)
RMSE_system
```

## Graficas de posición vs tiempo para el modelo 1:

```{r}


for(i in 1:length(nasaids)){
  par(mfrow=c(1,3))
  plot(data_sim[i,,1], col="blue", cex=.7, lwd=1, type="o", main=paste("X vs t",data[i,"name"],"model 1"),xlab="Days",ylab="X")
  plot(data_sim[i,,2], col="red", cex=.7, lwd=1, type="o", main=paste("Y vs t",data[i,"name"],"model 1"),xlab="Days",ylab="Y")
  plot(data_sim[i,,3], col="black", cex=.7, lwd=1, type="o", main=paste("Z vs t",data[i,"name"],"model 1"),xlab="Days",ylab="Z")
}

```

## Graficas de velocidad vs tiempo para el modelo 1:

```{r}
for(i in 1:length(nasaids)){
  par(mfrow=c(1,3))
  plot(data_sim[i,,4], col="blue", cex=.7, lwd=1, type="o", main=paste("Vx vs t",data[i,"name"],"model 1"),xlab="Days",ylab="Vx")
  plot(data_sim[i,,5], col="red", cex=.7, lwd=1, type="o", main=paste("Vy vs t",data[i,"name"],"model 1"),xlab="Days",ylab="Vy")
  plot(data_sim[i,,6], col="black", cex=.7, lwd=1, type="o", main=paste("Vz vs t",data[i,"name"],"model 1"),xlab="Days",ylab="Vz")
}

```

#Modelo 2: 

En el modelo 2, se comentarán únicamente los cambios respecto al modelo 1.

```{r}
nasaids <- c(1, 2, 3, 4,5,6,7,8)
G = 1.4878e-34
mass_sun=1.9891e30
mass_planets=c(3.3022e23,4.8685e24,5.9736e24,6.4185e23,1.8986e27,5.6846e26,8.6810e25,10.243e25)
data<-read.csv("planets1.csv")
colnames(data)<-c("info","date","id","name","size","x","y","z","vx","vy","vz")
date <- as.Date(data[1,"date"])
data[nrow(data) + 1,]=list("","",0,"Sun",28,0,0,0,0,0,0)
#print(tail(data))

#La funcion actualizar obtiene los datos del cuerpo correspondiente y de todos los demas
actualizar<-function(r1,v1,m_sun,m_objects,i,data,dt=1){
  #Actualiza la posicion con la velocidad anterior
  r1<-r1+v1*dt
  #Crea el vector fuerzas
  forces <- c(0,0,0)
  #Se calcula primero respecto al sol
  dr<-r1
  distance3<-sum(dr^2)^(3./2) #Distancia al cubo
  forces<-m_sun*dr/distance3
  #Se calcula la interaccion con cada uno de los demas cuerpos
  for(j in 1:length(m_objects)){
    if(i==j){
      next #No se calcula la interaccion consigo mismo
    }
    r2<-as.vector(t(data[j,6:8]))
    v2<-as.vector(t(data[i,9:11]))
    dr<-r1-r2
    distance3<-sum(dr^2)^(3./2)
    forces<-forces + (m_objects[j]*dr/distance3)
  }
  #Se actualiza la aceleracion de acuerdo a lo calculado previamente
  acc = -G*forces  #in AU/day^2
  #Se actualiza la velocidad con la aceleracion recien calculada
  v1<-v1+acc*dt
  new<-list(r1,v1)
  return(new)
}

test2<-array(dim=c(8,12,6))
sim_duration <- 3 * 365
data_sim2<-array(1,dim = c(length(nasaids),sim_duration,6))
f<-0
ptm <- proc.time()
for(t in 1:sim_duration){
  c<-0
  date<-date+1
  for(i in 1:(nrow(data)-1)){
    new<-actualizar(as.vector(t(data[i,6:8])),as.vector(t(data[i,9:11])),mass_sun,mass_planets,i,data)
    data[i,6:8]<-new[[1]]
    data_sim2[i,t,1:3]<-new[[1]]
    data[i,9:11]<-new[[2]]
    data_sim2[i,t,4:6]<-new[[2]]
    month <- as.numeric(format(date,'%m'))
    day <- as.numeric(format(date,'%d'))
    if(month %% 3==0 && day==1){
      if(c==0){f=f+1;c=1}
      #print(data[i,6:11])
      test2[i,f,]=c(data[i,6],data[i,7],data[i,8],data[i,9],data[i,10],data[i,11])
    }
  }
}
proc.time()-ptm
```

## Cálculo de los errores para el segundo modelo

```{r}
dates=c("2018-03-01","2018-06-01","2018-09-01","2018-12-01","2019-03-01","2019-06-01","2019-09-01","2019-12-01","2020-03-01","2020-06-01","2020-09-01","2020-12-01")
nasaids <- c(1, 2, 3, 4,5,6,7,8)
RMSE_system2<-array(1,dim=c(length(dates),(length(nasaids)*2+2)))
for(i in 1:length(dates)){
  url<-paste("planets-",dates[i],".csv", sep="")
  planetst<-read.csv(url)
  colnames(planetst)<-c("info","date","id","name","size","x","y","z","vx","vy","vz")
  for(j in 1:length(nasaids)){
    planet=planetst[j,]
    er_x= (planet["x"]-test2[j,i,1])^2
    er_y= (planet["y"]-test2[j,i,2])^2
    er_z= (planet["z"]-test2[j,i,3])^2
    RMSE_system2[i,2*j-1] <- as.numeric(sqrt((er_x+er_y+er_z)/3))
    er_vx= (planet["vx"]-test2[j,i,4])^2
    er_vy= (planet["vy"]-test2[j,i,5])^2
    er_vz= (planet["vz"]-test2[j,i,6])^2
    RMSE_system2[i,(2*j)] <- as.numeric(sqrt((er_vx+er_vy+er_vz)/3))
    
  }
  RMSE_system2[i,17]=sum(RMSE_system2[i,seq(1,15,2)])/length(RMSE_system2[i,seq(1,15,2)])
  RMSE_system2[i,18]=sum(RMSE_system2[i,seq(2,16,2)])/length(RMSE_system2[i,seq(2,16,2)])
}

```


```{r}
print(RMSE_system2)
```


```{r}
RMSE_system2 = data.frame(dates,RMSE_system2)
RMSE_system2
```

## Graficas de posición vs tiempo para el modelo 2:

```{r}
for(i in 1:length(nasaids)){
  par(mfrow=c(1,3))
  plot(data_sim2[i,,1], col="blue", cex=.7, lwd=1, type="o", main=paste("X vs t",data[i,"name"],"model 2"),xlab="Days",ylab="X")
  plot(data_sim2[i,,2], col="red", cex=.7, lwd=1, type="o", main=paste("Y vs t",data[i,"name"],"model 2"),xlab="Days",ylab="Y")
  plot(data_sim2[i,,3], col="black", cex=.7, lwd=1, type="o", main=paste("Z vs t",data[i,"name"],"model 2"),xlab="Days",ylab="Z")
}

```

## Graficas de velocidad vs tiempo para el modelo 2:

```{r}
for(i in 1:length(nasaids)){
  par(mfrow=c(1,3))
  plot(data_sim2[i,,4], col="blue", cex=.7, lwd=1, type="o", main=paste("Vx vs t",data[i,"name"],"model 2"),xlab="Days",ylab="Vx")
  plot(data_sim2[i,,5], col="red", cex=.7, lwd=1, type="o", main=paste("Vy vs t",data[i,"name"],"model 2"),xlab="Days",ylab="Vy")
  plot(data_sim2[i,,6], col="black", cex=.7, lwd=1, type="o", main=paste("Vz vs t",data[i,"name"],"model 2"),xlab="Days",ylab="Vz")
}

```

```{r}
library("ggplot2")
```

## Graficas de comparación de RMSE para la posición de cada planeta en ambos modelos a través del tiempo:

```{r}
ggplot(data = RMSE_system2, aes(x = dates, group = 1)) + geom_point(aes(y=X1, col="Segundo Modelo")) + geom_line(aes(y = X1, color="Segundo Modelo")) + geom_point(data = RMSE_system, aes(x = dates, y = X1, group = 1, col="Primer Modelo")) + geom_line(data = RMSE_system, aes(x = dates, y = X1, group = 1, col="Primer Modelo")) + labs(x = "Trimestres (2018-2021)", y = "Error posición", title = "RMSE para la posición de Mercurio")  +  scale_colour_manual("", breaks = c("Primer Modelo", "Segundo Modelo"), values = c("orange3", "navy"))

ggplot(data = RMSE_system2, aes(x = dates, group = 1)) + geom_point(aes(y=X3, col="Segundo Modelo")) + geom_line(aes(y = X3, color="Segundo Modelo")) + geom_point(data = RMSE_system, aes(x = dates, y = X3, group = 1, col="Primer Modelo")) + geom_line(data = RMSE_system, aes(x = dates, y = X3, group = 1, col="Primer Modelo")) + labs(x = "Trimestres (2018-2021)", y = "Error posición", title = "RMSE para la posición de Venus")  +  scale_colour_manual("", breaks = c("Primer Modelo", "Segundo Modelo"), values = c("orange3", "navy"))

ggplot(data = RMSE_system2, aes(x = dates, group = 1)) + geom_point(aes(y=X5, col="Segundo Modelo")) + geom_line(aes(y = X5, color="Segundo Modelo")) + geom_point(data = RMSE_system, aes(x = dates, y = X5, group = 1, col="Primer Modelo")) + geom_line(data = RMSE_system, aes(x = dates, y = X5, group = 1, col="Primer Modelo")) + labs(x = "Trimestres (2018-2021)", y = "Error posición", title = "RMSE para la posición de la Tierra")  +  scale_colour_manual("", breaks = c("Primer Modelo", "Segundo Modelo"), values = c("orange3", "navy"))

ggplot(data = RMSE_system2, aes(x = dates, group = 1)) + geom_point(aes(y=X7, col="Segundo Modelo")) + geom_line(aes(y = X7, color="Segundo Modelo")) + geom_point(data = RMSE_system, aes(x = dates, y = X7, group = 1, col="Primer Modelo")) + geom_line(data = RMSE_system, aes(x = dates, y = X7, group = 1, col="Primer Modelo")) + labs(x = "Trimestres (2018-2021)", y = "Error posición", title = "RMSE para la posición de Marte")  +  scale_colour_manual("", breaks = c("Primer Modelo", "Segundo Modelo"), values = c("orange3", "navy"))

ggplot(data = RMSE_system2, aes(x = dates, group = 1)) + geom_point(aes(y=X9, col="Segundo Modelo")) + geom_line(aes(y = X9, color="Segundo Modelo")) + geom_point(data = RMSE_system, aes(x = dates, y = X9, group = 1, col="Primer Modelo")) + geom_line(data = RMSE_system, aes(x = dates, y = X9, group = 1, col="Primer Modelo")) + labs(x = "Trimestres (2018-2021)", y = "Error posición", title = "RMSE para la posición de Júpiter")  +  scale_colour_manual("", breaks = c("Primer Modelo", "Segundo Modelo"), values = c("orange3", "navy"))

ggplot(data = RMSE_system2, aes(x = dates, group = 1)) + geom_point(aes(y=X11, col="Segundo Modelo")) + geom_line(aes(y = X11, color="Segundo Modelo")) + geom_point(data = RMSE_system, aes(x = dates, y = X11, group = 1, col="Primer Modelo")) + geom_line(data = RMSE_system, aes(x = dates, y = X11, group = 1, col="Primer Modelo")) + labs(x = "Trimestres (2018-2021)", y = "Error posición", title = "RMSE para la posición de Saturno")  +  scale_colour_manual("", breaks = c("Primer Modelo", "Segundo Modelo"), values = c("orange3", "navy"))

ggplot(data = RMSE_system2, aes(x = dates, group = 1)) + geom_point(aes(y=X13, col="Segundo Modelo")) + geom_line(aes(y = X13, color="Segundo Modelo")) + geom_point(data = RMSE_system, aes(x = dates, y = X13, group = 1, col="Primer Modelo")) + geom_line(data = RMSE_system, aes(x = dates, y = X13, group = 1, col="Primer Modelo")) + labs(x = "Trimestres (2018-2021)", y = "Error posición", title = "RMSE para la posición de Urano")  +  scale_colour_manual("", breaks = c("Primer Modelo", "Segundo Modelo"), values = c("orange3", "navy"))

ggplot(data = RMSE_system2, aes(x = dates, group = 1)) + geom_point(aes(y=X15, col="Segundo Modelo")) + geom_line(aes(y = X15, color="Segundo Modelo")) + geom_point(data = RMSE_system, aes(x = dates, y = X15, group = 1, col="Primer Modelo")) + geom_line(data = RMSE_system, aes(x = dates, y = X15, group = 1, col="Primer Modelo")) + labs(x = "Trimestres (2018-2021)", y = "Error posición", title = "RMSE para la posición de Neptuno")  +  scale_colour_manual("", breaks = c("Primer Modelo", "Segundo Modelo"), values = c("orange3", "navy"))
```

## Graficas de comparación de RMSE para la velocidad de cada planeta en ambos modelos a través del tiempo:

```{r}
ggplot(data = RMSE_system2, aes(x = dates, group = 1)) + geom_point(aes(y=X2, col="Segundo Modelo")) + geom_line(aes(y = X2, color="Segundo Modelo")) + geom_point(data = RMSE_system, aes(x = dates, y = X2, group = 1, col="Primer Modelo")) + geom_line(data = RMSE_system, aes(x = dates, y = X2, group = 1, col="Primer Modelo")) + labs(x = "Trimestres (2018-2021)", y = "Error velocidad", title = "RMSE para la velocidad de Mercurio")  +  scale_colour_manual("", breaks = c("Primer Modelo", "Segundo Modelo"), values = c("orange3", "navy"))

ggplot(data = RMSE_system2, aes(x = dates, group = 1)) + geom_point(aes(y=X4, col="Segundo Modelo")) + geom_line(aes(y = X4, color="Segundo Modelo")) + geom_point(data = RMSE_system, aes(x = dates, y = X4, group = 1, col="Primer Modelo")) + geom_line(data = RMSE_system, aes(x = dates, y = X4, group = 1, col="Primer Modelo")) + labs(x = "Trimestres (2018-2021)", y = "Error velocidad", title = "RMSE para la velocidad de Venus")  +  scale_colour_manual("", breaks = c("Primer Modelo", "Segundo Modelo"), values = c("orange3", "navy"))

ggplot(data = RMSE_system2, aes(x = dates, group = 1)) + geom_point(aes(y=X6, col="Segundo Modelo")) + geom_line(aes(y = X6, color="Segundo Modelo")) + geom_point(data = RMSE_system, aes(x = dates, y = X6, group = 1, col="Primer Modelo")) + geom_line(data = RMSE_system, aes(x = dates, y = X6, group = 1, col="Primer Modelo")) + labs(x = "Trimestres (2018-2021)", y = "Error velocidad", title = "RMSE para la velocidad de la Tierra")  +  scale_colour_manual("", breaks = c("Primer Modelo", "Segundo Modelo"), values = c("orange3", "navy"))

ggplot(data = RMSE_system2, aes(x = dates, group = 1)) + geom_point(aes(y=X8, col="Segundo Modelo")) + geom_line(aes(y = X8, color="Segundo Modelo")) + geom_point(data = RMSE_system, aes(x = dates, y = X8, group = 1, col="Primer Modelo")) + geom_line(data = RMSE_system, aes(x = dates, y = X8, group = 1, col="Primer Modelo")) + labs(x = "Trimestres (2018-2021)", y = "Error velocidad", title = "RMSE para la velocidad de Marte")  +  scale_colour_manual("", breaks = c("Primer Modelo", "Segundo Modelo"), values = c("orange3", "navy"))

ggplot(data = RMSE_system2, aes(x = dates, group = 1)) + geom_point(aes(y=X10, col="Segundo Modelo")) + geom_line(aes(y = X10, color="Segundo Modelo")) + geom_point(data = RMSE_system, aes(x = dates, y = X10, group = 1, col="Primer Modelo")) + geom_line(data = RMSE_system, aes(x = dates, y = X10, group = 1, col="Primer Modelo")) + labs(x = "Trimestres (2018-2021)", y = "Error velocidad", title = "RMSE para la velocidad de Júpiter")  +  scale_colour_manual("", breaks = c("Primer Modelo", "Segundo Modelo"), values = c("orange3", "navy"))

ggplot(data = RMSE_system2, aes(x = dates, group = 1)) + geom_point(aes(y=X12, col="Segundo Modelo")) + geom_line(aes(y = X12, color="Segundo Modelo")) + geom_point(data = RMSE_system, aes(x = dates, y = X12, group = 1, col="Primer Modelo")) + geom_line(data = RMSE_system, aes(x = dates, y = X12, group = 1, col="Primer Modelo")) + labs(x = "Trimestres (2018-2021)", y = "Error velocidad", title = "RMSE para la velocidad de Saturno")  +  scale_colour_manual("", breaks = c("Primer Modelo", "Segundo Modelo"), values = c("orange3", "navy"))

ggplot(data = RMSE_system2, aes(x = dates, group = 1)) + geom_point(aes(y=X14, col="Segundo Modelo")) + geom_line(aes(y = X14, color="Segundo Modelo")) + geom_point(data = RMSE_system, aes(x = dates, y = X14, group = 1, col="Primer Modelo")) + geom_line(data = RMSE_system, aes(x = dates, y = X14, group = 1, col="Primer Modelo")) + labs(x = "Trimestres (2018-2021)", y = "Error velocidad", title = "RMSE para la velocidad de Urano")  +  scale_colour_manual("", breaks = c("Primer Modelo", "Segundo Modelo"), values = c("orange3", "navy"))

ggplot(data = RMSE_system2, aes(x = dates, group = 1)) + geom_point(aes(y=X16, col="Segundo Modelo")) + geom_line(aes(y = X16, color="Segundo Modelo")) + geom_point(data = RMSE_system, aes(x = dates, y = X16, group = 1, col="Primer Modelo")) + geom_line(data = RMSE_system, aes(x = dates, y = X16, group = 1, col="Primer Modelo")) + labs(x = "Trimestres (2018-2021)", y = "Error velocidad", title = "RMSE para la velocidad de Neptuno")  +  scale_colour_manual("", breaks = c("Primer Modelo", "Segundo Modelo"), values = c("orange3", "navy"))

```

## Graficas de comparación de RMSE promedio para la posición y velocidad en ambos modelos a través del tiempo:

```{r}

ggplot(data = RMSE_system2, aes(x = dates, group = 1)) + geom_point(aes(y=X17, col="Segundo Modelo")) + geom_line(aes(y = X17, color="Segundo Modelo")) + geom_point(data = RMSE_system, aes(x = dates, y = X17, group = 1, col="Primer Modelo")) + geom_line(data = RMSE_system, aes(x = dates, y = X17, group = 1, col="Primer Modelo")) + labs(x = "Trimestres (2018-2021)", y = "Error posición", title = "RMSE promedio para la posición de los Planetas")  +  scale_colour_manual("", breaks = c("Primer Modelo", "Segundo Modelo"), values = c("orange3", "navy"))

ggplot(data = RMSE_system2, aes(x = dates, group = 1)) + geom_point(aes(y=X18, col="Segundo Modelo")) + geom_line(aes(y = X18, color="Segundo Modelo")) + geom_point(data = RMSE_system, aes(x = dates, y = X18, group = 1, col="Primer Modelo")) + geom_line(data = RMSE_system, aes(x = dates, y = X18, group = 1, col="Primer Modelo")) + labs(x = "Trimestres (2018-2021)", y = "Error velocidad", title = "RMSE promedio para la velocidad de los Planetas")  +  scale_colour_manual("", breaks = c("Primer Modelo", "Segundo Modelo"), values = c("orange3", "navy"))
```

#Gráfica de tiempo de ejecución para cada modelo:

```{r}
M1 = c(4.67, 8.61, 13.80, 18.22, 21.94)
M2 = c(23.53, 45.37, 66.18, 96.58, 113.05)
Tiempo = c(3, 6, 9, 12, 15)
datas = data.frame(Tiempo, M1, M2)

library(ggplot2)
ggplot(data = datas, aes(x = Tiempo, group = 1)) + geom_point(aes(y=M2, col="Segundo Modelo")) + geom_line(aes(y = M2, color="Segundo Modelo")) + geom_point(data = datas, aes(x = Tiempo, y = M1, group = 1, col="Primer Modelo")) + geom_line(data = datas, aes(x = Tiempo, y = M1, group = 1, col="Primer Modelo")) + labs(x = "Años", y = "Tiempo (s)", title = "Comparación de los tiempos de ejecución")  +  scale_colour_manual("", breaks = c("Primer Modelo", "Segundo Modelo"), values = c("orange3", "navy"))
```